【裁判字號】    95,毒抗,395
【裁判日期】    950905
【裁判案由】    毒品危害防制條例
【裁判全文】
臺灣高等法院刑事裁定                 95年度毒抗字第395號
抗  告  人  甲○○
即  被  告
上列抗告人因毒品危害防制條例案件，不服臺灣板橋地方法院
95年度毒聲字第1220號，民國95年6月22日裁定（聲請案號：臺
灣板橋地方法院檢察署95年度毒偵字第3063號、95年度聲觀字第
891號），提起抗告，本院裁定如下：
    主  文
抗告駁回。
    理  由
一、抗告意旨略以：「聲請人甲○○，家中有母親、女兒、太太
    ，家計全靠我一人負擔，如入監服刑，家計一定會陷入困境
    ，而且工作也會因入監而沒有，還有我是在外租房子，隨著
    沒有工作及收入而付不出來，老婆、小孩也很有可能要被迫
    搬離。請給被告一個改過自新的機會，絕不再犯」等語。
二、按犯毒品危害防制條例第10條之罪者，檢察官應聲請法院裁
    定，令被告入勒戒處所觀察、勒戒，其期間不得逾二月，同
    條例第20條第1項定有明文。
三、經查：
(一)、本件原審檢察官聲請意旨略以：被告甲○○基於施用第二級
    毒品甲基安非他命（以下簡稱甲基安非他命）之概括犯意，
    自民國95年1月間某日起至同年3月22日止，連續在臺北縣三
    重市○○街89號5樓等處，施用甲基安非他命，為警於95年4
    月10日在臺北縣安樂街66號5樓查獲。爰依毒品危害防制條
    例第20條第1項及觀察勒戒處分執行條例第3條第1項規定，
    聲請裁定將被告送勒戒處所觀察、勒戒等語。
(二)、上揭事實，業據被告於警詢及檢察官偵查坦承不諱，且其於
    95年4月10日在臺北市政府警察局中山分局中山一派出所經
    警採得之尿液檢體，經送臺灣檢驗科技股份有限公司以酵素
    免疫分析法（EIA）初驗及以氣相層析質譜儀法（GC/MS）複
    驗檢驗結果，呈安非他命類（安非他命、甲基安非他命）陽
    性反應，有該公司濫用藥物尿液檢驗報告、臺北市政府警察
    局偵辦毒品案件尿液檢體委驗單各乙紙附卷可稽。足徵被告
    自白與事實相符。被告施用第二級毒品犯行，洵堪認定，原
    審依毒品危害防制條例第20條第1項、觀察勒戒處分執行條
    例第3條第1項之規定，裁定甲○○施用第二級毒品，應送勒
    戒處所觀察、勒戒。
(三)、經核原審認事用法並無不合，被告以家計等問題要求撤銷原
    審裁定，並無法律依據，其抗告為無理由，應予以駁回。
四、據上論斷，應依刑事訴訟法第412條，裁定如主文。
中    華    民    國    95    年    9    月    5    日
                  刑事第十二庭  審判長法  官  蔡永昌
                                      法  官  陳榮和
                                      法  官  施俊堯
以上正本證明與原本無異。
不得再抗告。
                                      書記官  陳彥蕖
中    華    民    國    95    年    9    月    5    日


司法院資訊處製作；財團法人民間司法改革基金會備份。
